## **GRZEGORZ SYPEK**



# **DANE OSOBOWE**

#### adres

Mielec, woj.podkarpackie

numer telefonu

504522440

#### github

http://github.com/gregsypek

#### linkedir

https://www.linkedin.com/in/grzegorzsypek-47472a194/

#### email

greg.sypek@gmail.com

# **UMIEJĘTNOŚCI**

Specjalizuję się w tworzeniu aplikacji i stron internetowych, wykorzystując JavaScript, HTML5 oraz CSS (w tym SCSS, Bootstrap i Tailwind). Posiadam wiedzę w zakresie React i Vue, które aktywnie wykorzystywałem w mojej pracy zawodowej. Mam również doświadczenie z React Native oraz zarządzaniem bazami danych SQL i NoSQL. Tworzyłem różnorodne projekty, w tym te oparte na platformie WordPress. Posiadam dyplom ukończenia kursu technik - informatyk. Znajomość narzędzi takich jak Git, Redmine oraz Azure DevOps to dla mnie codzienność. Dodatkowo, tworzę własne layouty w Figmie dla projektów, które znajdziesz w moim portfolio.

# JĘZYKI

angielski - B2 rosyjski - A2 Frontend developer z pięcioletnim doświadczeniem w programowaniu, specjalizujący się w React, React Native oraz Vue.js. Od czerwca pracuję jako React Native developer przy dużej aplikacji mobilnej. Zajmowałem się także projektami wykorzystującymi Nuxt.js. Posiadam wyższe wykształcenie i komunikuję się w języku angielskim na poziomie średniozaawansowanym.

### DOŚWIADCZENIE

#### SOLVE-NET

czerwiec 2023 - obecnie programista aplikacji - React, React-Native, Typescript, Node, OOP

#### ZETO-RZESZÓW sp. z o.o.

kwiecien 2022 - wrzesień 2022 młodszy programista aplikacji - Vue, NuxtJS

### PERBIS-DEBICA

DDO IEVTV

styczeń 2022 - luty 2022 programista aplikacji - Wordpress

I KOJEKI I	
pizzarella	00
https://pizzarella.netlify.app/	
React Tailwind Redux	
pasieka miodek	0 0
https://miodek4.vercel.app/	
React Next Tailwind Stripe Sanity	
mjurkowska	0 0
https://gregsypek.github.io/MJurkowska/	
HTML JavaScirpt CSS	
schody	00
https://gregsypek.github.io/schodystaticword/index.ht	ml
Wordpress Php MySQL Scss	
portfolio	00
https://gregsypek.netlify.app/	
React Sanity Framer Motion Scss	

## **EDUKACJA**

# CENTRUM KSZTAŁCENIA PRAKTYCZNEGO I DOSKONALENIA NAUCZYCIELI W MIELCU

technik informatyk

październik 2018 - październik 2019

WYZSZA SZKOLA GOSPODARKI I ZARZĄDZANIA W MIELCU

tytuł licencjata z ekonomii wrzesień 2004 - lipiec 2007

Wyrażam zgodę na przetwarzanie moich danych osobowych dla potrzeb niezbędnych do realizacji procesu rekrutacji zgodnie z Rozporządzeniem Parlamentu Europejskiego i Rady (UE) 2016/679 z dnia 27 kwietnia 2016 r. w sprawie ochrony osób fizycznych w związku z przetwarzaniem danych osobowych i w sprawie swobodnego przepływu takich danych oraz uchylenia dyrektywy 95/46/WE (RODO).